th: โครงสร้างลูกบอล: ทากาว; เย็บด้วยมือ; ซีลด้วยความร้อน; ไฮบริดเย็บและเชื่อมติด; ไฮบริดอัดด้วยความร้อน; ลามิเนต; เย็บด้วยเครื่องจักร; ขึ้นรูป/แกนโฟม; ไร้รอยตะเข็บ (TSBE); อัดด้วยความร้อน; อื่นๆ
tr: Top yapısı: Yapıştırma; El dikişi; Isıyla yapıştırılmış; Hibrit dikişli ve kaynatılmış; Hibrit termal yapıştırmalı; Lamine; Makine dikişi; Kalıplı/köpük çekirdek; Dikişsiz (TSBE); Termal yapıştırmalı; Diğer
fr: Fabrication de balles: Collé; Cousu main; Thermoscellé; Hybride (cousu et fusionné); Hybride thermosoudé; Laminé; Cousu machine; Moulé/noyau en mousse; Sans couture (TSBE); Thermosoudé; Autre
it: Costruzione del pallone: Incollato; Cucito a mano; Termosaldato; Ibrido cucito e fuso; Ibrido termosaldato; Laminato; Cucito a macchina; Modellato/anima in schiuma; Senza cuciture (TSBE); Termosaldato; Altro
de: Machart des Balls: Geklebt; Handgenäht; Heißversiegelt; Hybrid genäht und verschweißt; Hybrid thermisch geklebt; Laminiert; Maschinengenäht; Geformt/Schaumstoffkern; Nahtlos (TSBE); Thermisch geklebt; Sonstige
cs: Provedení míče: Lepený; Ručně šitý; Tepelně spojený; Hybridní (šitý a lepený); Hybridní (tepelně spojený); Laminovaný; Strojově šitý; Tvarovaný / s pěnovým jádrem; Bezešvý (TSBE); Tepelně lepený; Jiné
ru: Конструкция мяча: Клееный; Ручная сшивка; Термосшивка; Гибридный (сшивка и склейка); Гибридный (термосшивка); Ламинированный; Машинная сшивка; Литое/пенное ядро; Бесшовный (TSBE); Термосклеивание; Другое
ja: ボール構造: 接着; 手縫い; 熱溶着; ハイブリッド (縫い・溶着); ハイブリッド (熱圧着); ラミネート; 機械縫い; 成型/フォームコア; シームレス (TSBE); 熱圧着; その他
el: Κατασκευή μπάλας: Κολλητή; Ραμμένη στο χέρι; Θερμοκολλημένη; Υβριδική (ραμμένη και συγχωνευμένη); Υβριδική θερμικής συγκόλλησης; Πολυστρωματική; Ραμμένη σε μηχανή; Χυτή/πυρήνας από αφρώδες υλικό; Χωρίς ραφές (TSBE); Θερμικής συγκόλλησης; Άλλο
en: Ball construction: Glued; Hand stitched; Heat sealed; Hybrid stitched and fused; Hybrid thermally bonded; Laminated; Machine stitched; Molded/foam core; Seamless (TSBE); Thermally bonded; Other
hr-HR: Konstrukcija lopte: Lijepljeno; Ručno šivano; Toplinski zatvoreno; Hibridno – šiveno i taljeno; Hibridno – toplinski lijepljeno; Laminirano; Strojno šivano; Lijevano / pjenasta jezgra; Bez šavova (TSBE); Toplinski lijepljeno; Ostalo
sk-SK: Konštrukcia lopty: Lepené; Ručne šité; Tepelne utesnené; Hybridné – šité a zatavené; Hybridné – tepelne spájané; Laminované; Strojovo šité; Tvarované/s penovým jadrom; Bezšvové (TSBE); Tepelne spájané; Iné
da: Boldkonstruktion: Limet; Håndsyet; Varmeforseglet; Hybrid syet og smeltet; Hybrid termisk limet; Lamineret; Maskinsyet; Støbt/skumkerne; Sømløs (TSBE); Termisk limet; Andet
pl: Konstrukcja piłki: Klejona; Szyta ręcznie; Zgrzewana; Hybrydowa (szyta i zgrzewana); Hybrydowa łączona termicznie; Laminowana; Szyta maszynowo; Formowana / rdzeń z pianki; Bezszwowa (TSBE); Łączona termicznie; Inne
pt-PT: Construção da bola: Colado; Cosido à mão; Selado a quente; Híbrido (cosido e fundido); Colagem térmica híbrida; Laminado; Cosido à máquina; Moldado/núcleo de espuma; Sem costuras (TSBE); Colagem térmica; Outro
sv: Kulkonstruktion: Limmad; Handsydd; Värmeförseglad; Hybrid – sydd och sammansmält; Hybrid – termiskt bunden; Laminerad; Maskinsydd; Gjuten/skumkärna; Sömlös (TSBE); Termiskt bunden; Övrigt
vi: Cấu trúc bóng: Dán keo; Khâu tay; Hàn nhiệt; Lai giữa khâu và ép; Ép nhiệt kết hợp; Ép màng; Khâu máy; Đúc/Lõi xốp; Không đường may (TSBE); Ép nhiệt; Khác
ko: 볼 구조: 접착형; 수작업 바느질; 열접착형; 하이브리드 바느질 및 융합형; 하이브리드 열접착형; 라미네이트 처리; 머신 바느질; 성형/폼 코어; 심리스(TSBE); 열접착형; 기타
es: Construcción de la bola: Pegado; Cosido a mano; Termosellado; Híbrido cosido y fundido; Híbrido termosellado; Laminado; Cosido a máquina; Núcleo de espuma/moldeado; Sin costuras (TSBE); Termosellado; Otro
ro-RO: Construcția mingii: Lipit; Cusut manual; Sigilat termic; Hibrid cusut și fuzionat; Hibrid legat termic; Laminat; Cusut la mașină; Turnat/miez din spumă; Fără cusături (TSBE); Legat termic; Altele
sl-SI: Konstrukcija žoge: Lepljeno; Ročno šivano; Toplotno zatesnjeno; Hibridno šivano in zataljeno; Hibridno toplotno vezano; Laminirano; Strojno šivano; Oblikovano/penasto jedro; Brezšivno (TSBE); Toplotno vezano; Drugo
hu: Labda felépítése: Ragasztott; Kézzel varrott; Hőhegesztett; Hibrid varrott és ragasztott; Hibrid hőragasztott; Laminált; Géppel varrott; Öntött/habszivacs magos; Varratmentes (TSBE); Hőragasztott; Egyéb
nl: Balconstructie: Gelijmd; Handgestikt; Thermisch geseald; Hybride gestikt en gesmolten; Hybride thermisch gebonden; Gelamineerd; Machinegestikt; Gegoten/schuimkern; Naadloos (TSBE); Thermisch gebonden; Overig
zh-CN: 球体结构: 胶合; 手工缝制; 热封; 缝制与融合混合; 混合热粘合; 压胶; 机器缝制; 模塑/泡沫芯; 无缝 (TSBE); 热粘合; 其他
bg-BG: Конструкция на топката: Лепена; Ръчно шита; Термично запечатана; Хибридна (шита и споена); Хибридна термично споена; Ламинирана; Машинно шита; Формована/със сърцевина от пяна; Безшевна (TSBE); Термично споена; Друго
nb: Konstruksjon i kule/ball: Limt; Håndsydd; Varmeforseglet; Hybrid (sydd og smeltet sammen); Hybrid (termisk bundet); Laminert; Maskinsydd; Støpt / skumkjerne; Sømløs (TSBE); Termisk bundet; Annet
fi: Pallon rakenne: Liimattu; Käsinommeltu; Kuumasaumattu; Hybridi (ommeltu ja sulatettu); Hybridi (lämpösidottu); Laminoitu; Koneommeltu; Valettu/vaahtoydin; Saumaton (TSBE); Lämpösidottu; Muu
zh-TW: 球體結構: 膠合; 手工縫製; 熱封; 縫合和熔合混合; 混合熱貼合; 貼合; 機器縫製; 模壓/泡棉核心; 無縫 (TSBE); 熱貼合; 其他
lt-LT: Kamuolio konstrukcija: Klijuota; Siūta rankomis; Lituota karščiu; Hibridinė (siūta ir lydyta); Hibridinė (termiškai klijuota); Laminuota; Siūta mašina; Lieta / su putplasčio šerdimi; Besiūlė (TSBE); Termiškai klijuota; Kita
pt-BR: Construção da bola: Colada; Costurada à mão; Selada a quente; Híbrida (costurada e fundida); Híbrida com ligação térmica; Laminada; Costurada à máquina; Moldada/núcleo de espuma; Sem costura (TSBE); Com ligação térmica; Outro